# 医院取得划拨土地

提问人：shanlijun9 时间：2019-11-08 06:30:25
医院取得政府划拨土地一块，支付土地补偿款和土地价款如何进行会计处理？

回答人：chenyiwei
取得划拨土地支付的土地补偿款和土地价款，可确认为长期待摊费用（或者采用一定方式分摊计入在该划拨土地上建造的房屋建筑物、构筑如的成本中），在该等房屋建筑物、构筑物的折旧年限内摊销。